【裁判字號】    89,易,3007
【裁判日期】    890911
【裁判案由】    傷害等
【裁判全文】
臺灣板橋地方法院刑事判決                        八十九年度易字第三七號
    公  訴  人  臺灣板橋地方法院檢察署檢察官
    被      告  乙○○
右列被告因家庭暴力傷害等案件，經檢察官提起公訴（八十九年度偵字第一一八八三
號），本院判決如左：
    主  文
乙○○以加害生命之事，恐嚇他人，致生危害於安全，處拘役貳拾日，如易科罰金，
以參佰元折算壹日。
    事  實
一、乙○○、甲○○二人係夫妻，為家庭暴力防治法第三條第一款所定家庭成員，惟
    彼此感情不睦，且乙○○迭有暴力傾向，多次毆打甲○○（傷害部分已經撤回告
    訴），乙○○於民國八十九年六月十四日凌晨，在台北縣五股鄉○○路○段一四
    九巷十六號二樓毆打甲○○時，因甲○○有意逃離上開住所，乙○○竟基於恐嚇
    之犯意恫稱：「敢跑出去，就打死妳！」，以此加害生命之事，恐嚇甲○○，使
    其心生畏懼，致生危害於其安全。
二、案經甲○○訴由臺灣板橋地方法院檢察署檢察官偵查起訴。
    理  由
一、訊據被告乙○○矢口否認上揭犯行，辯稱：是告訴人甲○○精神恍惚，經常吃藥
    即有自裁及逃離住所之行為，伊為免告訴人發生意外，乃警告其：「你敢跑出去
    ，死活我不負責」，並非告訴人所稱：敢跑出去就打死你云云。經查：右揭事實
    ，業據告訴人甲○○指訴歷歷，被告於偵查中亦自承有講如果他跑出去，我就打
    死他等語明確（見八十九年度偵字第一一八八三號卷第九頁反面）是被告於本院
    開庭時翻異其詞委無足採。而告訴人多次與被告爭執均遭被告毆打，造成身體多
    處傷痕累累，有成洲醫院診斷證明書在卷可稽及證人陳品華、陳品菡證述歷歷在
    卷，自足使告訴人因被告之恐嚇言語而心生畏懼，此亦據告訴人陳明在卷。被告
    所辯顯係畏罪卸責之詞，不足採信。綜上所述，事證明確，被告犯行堪以認定。
二、核被告以加害生命之事，恐嚇他人，致生危害於安全，所為係犯刑法第三百零五
    條之罪。爰審酌被告之素行、犯罪之動機、目的、手段、夫妻不睦所造成危害不
    大、犯罪後態度尚佳等一切情狀，量處如主文所示之刑，並諭知易科罰金之折算
    標準，以資懲儆。公訴意旨另略以：乙○○、甲○○二人係夫妻，共居於台北縣
    五股鄉○○路○段一四九巷十六號二樓，惟彼此感情不睦，且乙○○迭有暴力傾
    向。詎料乙○○竟基於傷害之概括犯意，連續於民國八十五年五月初、八十七年
    六月初、八十八年八月下旬、八十九年六月十四日凌晨，在上開住處內，多次毆
    打甲○○，分別導致甲○○受有頭部外傷二處、左前額挫傷、後枕部挫傷、兩膝
    部挫傷血腫、左腋下挫傷（八十五年五月初之部分）、陰道出血（八十七年六月
    初之部分）、頭部挫傷、左背部挫傷、下唇裂傷、右下肢挫傷、刮傷（八十八年
    八月下旬之部分）及右側頭皮皮下血腫、左耳瘀血傷、兩側臀部瘀血傷各一處（
    八十九年六月十四日凌晨之部分）等傷害。認被告連續犯有刑法第二百七十七條
    第一項之傷害罪嫌云云。按告訴乃論之罪，告訴人於第一審辯論終結前得撤回其
    告訴，又告訴經撤回者，應諭知不受理之判決，刑事訴訟法第二百三十八條第一
    項、第三百零三條第三款分別定有明文。查本件告訴人甲○○告訴被告傷害案件
    ，起訴書認係觸犯刑法第二百七十七條第一項之罪，依同法第二百八十七條之規
    定，須告訴乃論。茲據告訴人撤回告訴，依照首開說明，本件傷害部分本應逕為
    諭知不受理之判決，惟公訴人認此部分與起訴有罪之部分為想像競合犯之裁判上
    一罪之關係，是就傷害罪之部分爰不另為不受理之諭知。
據上論斷，應依刑事訴訟法第二百九十九條第一項前段，刑法第三百零五條、第四十
一條，罰金罰鍰提高標準條例第一條前段、第二條，判決如主文。
本案經檢察官陳孟黎到庭執行職務。
中      華      民      國    八十九    年      九      月     十一     日
                              臺灣板橋地方法院刑事第四庭
                                  法    官    徐  子  涵
右正本證明與原本無異。
如不服本判決，應於判決送達後十日內向本院提出上訴狀。
                                  書 記 官    彭  麗  紅
中      華      民      國      八十九      年    九    月      十八    日
附錄本案論罪科刑法條全文：
刑法第三百零五條：以加害生命、身體、自由、名譽、財產之事，恐嚇他人，致生危
                  害於安全者，處二年以下有期徒刑、拘役或三百元以下罰金。


司法院資訊處製作；財團法人民間司法改革基金會備份。
